臺灣高雄地方法院刑事判決
                                    110年度審易字第584號
                                   110年度審易字第1091號
公  訴  人  臺灣高雄地方檢察署檢察官
被      告  温丞焌




上列被告因竊盜案件，經檢察官分別提起公訴（110年度偵字第7
597號、第11384號），本院合併審理，被告於準備程序中，就被
訴事實均為有罪之陳述，本院告知其簡式審判程序之旨，聽取當
事人意見後，裁定依簡式審判程序審理，茲判決如下：
    主  文
温丞焌犯如附表所示之罪，各處如附表「主文」欄所示之宣告刑
及沒收。應執行有期徒刑壹年貳月。
    事  實
一、温丞焌(原名溫丞焌)與真實姓名年籍不詳、綽號「君仔」、
    「郭宏嘉」之成年男子，共同意圖為自己不法所有，基於竊
    盜、毀損他人物品之犯意聯絡，於民國110年1月26日23時46
    分許，共乘車號000-0000號自用小客車，至高雄市○○區○○路
    00○0號之選物販賣機店（由吳俊運所經營），推由温丞焌及
    「郭宏嘉」之成年男子下車進入店內，由温丞焌在旁把風，
    「郭宏嘉」之成年男子持客觀上具有危險性，足以危害人之
    生命、身體安全之工具油壓剪，著手破壞該處選物販賣機及
    兌幣機之鎖頭各1個，而致令不堪用，欲竊取吳俊運所有之
    選物販賣機內之商品及兌幣機內款項，然因不熟悉機器結構
    ，故未得手財物，即先行搭乘綽號「君仔」之成年男子所駕
    駛，前來接應之車號000-0000號自用小客車離去。
二、温丞焌與真實姓名年籍不詳、綽號「阿草」之成年男子，共
    同意圖為自己不法之所有，基於竊盜、毀損他人物品之犯意
    聯絡，於民國110年2月2日23時45分，至同上址之選物販賣
    機店，由綽號「阿草」之成年男子在旁把風，温丞焌使用具
    有危險性之油壓剪破壞2台選物販賣機之鎖頭、2台兌幣機之
    鎖頭後，竊走兌幣機內之拾元硬幣400枚、佰元鈔20張，及
    選物販賣機內之商品3樣後，隨即由綽號「阿草」之成年男
    子駕駛車牌號碼000-0000號自用小客車搭載温丞焌離去。
三、嗣吳俊運各於上開時間發現上揭物品遭偷竊及破壞，報警處
    理，經警循線查獲而悉上情。
四、案經吳俊運訴由高雄市政府警察局林園分局報告臺灣高雄地
    方檢察署檢察官偵查起訴。
    理  由
壹、證據能力：
    本件被告温丞焌（下稱被告）所犯均係死刑、無期徒刑、最
    輕本刑為3年以上有期徒刑以外之罪，其於準備程序中就被
    訴事實為有罪之陳述，經法官告知簡式審判程序之旨，並聽
    取公訴人及被告之意見後，本院依刑事訴訟法第273條之1第
    1項之規定，裁定進行簡式審判程序。又本件係依前條規定
    行簡式審判程序，其證據調查依同法第273條之2所定原不受
    審判外陳述排除之限制；且檢察官及被告均對於卷內各項證
    據亦不爭執證據能力，復無事證顯示有何違法取得或類此瑕
    疵之情，故卷內所列各項證據，自均有證據能力，合先敘明
    。
貳、認定犯罪事實所憑證據：
    上開犯罪事實，業據被告於本院審理中坦承不諱【本院110
    年度審易字第584號卷（下稱本院584號卷）第219、227、23
    1頁】；㈠就事實一部分，核與證人即告訴人吳俊運於警詢及
    偵訊之證述、證人李柏侖於警詢之證述大致相符【見高雄市
    政府警察局林園分局高市警林分偵字第11070308300號卷（
    下稱警二卷）第9至12頁，第13至17頁】，並有現場暨監視
    錄影畫面翻拍照片、車籍詳細資料報表、高雄市政府警察局
    林園分局中庄派出所受理刑事案件報案三聯單、受理各類案
    件紀錄表、選物販賣機及兌幣機鎖頭毀損照片在卷可佐【見
    警一卷第27、31、33、67、69頁】；㈡事實二部分，核與證
    人即告訴人吳俊運、證人李柏侖於警詢之證述大致相符【見
    高雄市政府警察局林園分局高市警林分偵字第11070543700
    號卷（下稱警一卷）第15至18頁、第20至24頁】，並有李柏
    侖之汽車行照影本、監視器錄影光碟及監視器截圖在卷可佐
    【見警一卷第31頁，見臺灣高雄地方檢察署110年度偵字第7
    597號卷第23至29頁】，足認被告上開任意性自白，均核與
    事實相符，均可採信。本案事證明確，被告犯行均堪認定，
    均應依法論科。
參、論罪科刑：
一、按刑法第321 條第1 項第3 款之攜帶兇器竊盜罪，係以行為
    人攜帶兇器竊盜為其加重條件，此所稱之兇器，乃依一般社
    會觀念足以對人之生命、身體、安全構成威脅，而具有危險
    性之「器械」而言，其種類並無限制，且祇須行竊時攜帶此
    種具有危險性之兇器為已足，並不以攜帶之初有行兇之意圖
    為必要；亦即行為人攜帶兇器有行兇之可能，客觀上具有危
    險性，即為已足，至其主觀上有無持以行兇或反抗之意思，
    尚非所問（最高法院79年台上第5253號判例意旨參照）。查
    被告為上揭2次犯行時，由「郭宏嘉」之成年男子及被告所
    持之油壓剪各1支，被告等人既能以該等器具破壞金屬製之
    選物販賣機及兌幣機鎖頭，堪認質地堅硬，若持之用以攻擊
    人體，顯足以造成傷害，是可認在客觀上足對人之生命、身
    體、安全構成威脅，而具有危險性，自均屬兇器無疑。 
二、核被告所為，就事實一部分，係犯刑法第321條第2項、同條
    第1項第3 款、第4款之結夥三人以上攜帶兇器竊盜未遂罪及
    同法第354條之毀損他人物品罪；就事實二部分，係犯刑法
    第321 條第1 項第3款之攜帶兇器竊盜罪及同法第354 條之
    毀損他人物品罪。而事實一、二所為，均係持油壓剪破壞選
    物販賣機及兌幣機鎖頭以竊取其內物品，顯係以一行為觸犯
    而觸犯上開2 罪名，為想像競合犯，爰依刑法第55條前段規
    定，各從一重之結夥三人以上攜帶兇器竊盜未遂罪、攜帶兇
    器竊盜罪論處。
三、被告就事實一部份，係與綽號「君仔」、「郭宏嘉」之成年
    男子間就該部分竊盜及毀損他人物品犯行；就事實二部份，
    與綽號「阿草」之成年男子間就該部分竊盜及毀損他人物品
    犯行，均有犯意聯絡及行為分擔，均應論以共同正犯。惟如
    事實一所為，其本即以結夥三人為加重之構成要件，故主文
    之記載毋庸加列「共同」，併此敘明。
四、被告所犯上開2 罪，犯意各別，行為互殊，應分論併罰。
五、刑之加重、減輕事由： 
　㈠加重事由：　
　　被告前因施用毒品案件，分別經本院、臺灣橋頭地方法院（
    下稱橋頭地院）分別以106年度簡字第142號、第781號判處
    有期徒刑3月、2月確定，上開2罪經本院以106年度聲字第21
    85號裁定應執行有期徒刑4月確定（下稱甲案）；又因竊盜
    案件，經橋頭地院以105年度易字第391號判處有期徒刑5月
    （2罪），應執行有期徒刑8月（下稱乙案）、7月（下稱丙
    案）確定；復因施用毒品案件，經臺灣屏東地方法院以107
    年度簡字第471號判處有期徒刑3月確定（下稱丁案），甲、
    乙案接續執行，於107年11月22日執行完畢（嗣接續執行丙
    、丁案及另案所處拘役部分，並假釋後付保護管束）等情，
    有臺灣高等法院被告前案紀錄表在卷可佐，是被告於受有期
    徒刑執行完畢後，5年以內故意再犯本案有期徒刑以上之2罪
    ，均為累犯。而司法院釋字第775 號解釋文及理由之意旨，
    係指構成累犯者，不分情節，一律加重最低本刑，於不符合
    刑法第59條所定要件之情形下，致生行為人所受之刑罰超過
    其所應負擔罪責之個案，不符罪刑相當原則、比例原則。於
    此範圍內，在修正前，為避免發生上述罪刑不相當之情形，
    法院就該個案應裁量是否加重最低本刑；依此，該解釋係指
    個案應量處最低法定刑、又無法適用刑法第59條在內減輕規
    定之情形，法院應依此解釋意旨裁量不予加重最低本刑（最
    高法院108 年度台上字第338 號判決意旨參照），本院審酌
    被告之累犯及本件犯罪情節，認並無該解釋意旨所指情事，
    故本案被告仍應依刑法第47條第1 項累犯規定加重其刑。起
    訴意旨漏未論及累犯，應予補充。
　㈡減輕事由：
    被告就事實一所示犯行雖已著手於加重竊盜行為之實行，惟
    未生竊得財物之結果，其行為尚屬未遂，則其所生之損害既
    小於既遂犯，爰依刑法第25條第2 項規定，按既遂犯之刑減
    輕之。
  ㈢被告就事實一部分既有上開累犯加重及未遂減輕之事由，自
    應依刑法第71條第1項之規定，先加重後遞減之。
六、量刑：
　　爰審酌被告不思以正當途徑賺取生活所需，僅因貪圖個人不
    法私利，任意竊取他人物品供己所用，顯見其法紀觀念淡薄
    ，且不知尊重他人之財產權益，迄今未與告訴人達成和解，
    填補渠所受損害，所為實屬不該；惟念其犯後已坦承犯行，
    態度尚可，兼衡其犯罪之動機、目的、手段，並考量其自陳
    之智識程度及家庭生活經濟狀況等一切情狀（涉及被告隱私
    ，不予揭露，詳見本院584號卷第231頁）等一切情狀，分別
    量處如附表主文欄所示之刑，並定其應執行之刑如主文所示
    ，以資懲儆。
肆、沒收：
一、按刑法第38條之1 第1 項規定：「犯罪所得，屬於犯罪行為
    人者，沒收之。但有特別規定者，依其規定。」，同條第3
    項則規定：「前二項之沒收，於全部或一部不能沒收或不宜
    執行沒收時，追徵其價額」。至二人以上共同犯罪，關於犯
    罪所得之沒收、追繳或追徵，應就各人所分得者為之。又所
    謂各人「所分得」，係指各人「對犯罪所得有事實上之處分
    權限」，法院應視具體個案之實際情形而為認定；倘若共同
    正犯各成員內部間，對於不法利得分配明確時，固應依各人
    實際分配所得沒收。至上揭共同正犯各成員有無犯罪所得、
    所得數額，係關於沒收、追繳或追徵標的犯罪所得範圍之認
    定，固非屬犯罪事實有無之認定，並不適用「嚴格證明法則
    」，無須證明至毫無合理懷疑之確信程度，應由事實審法院
    綜合卷證資料，依自由證明程序釋明其合理之依據以認定之
    （最高法院104 年度臺上字第3937號判決意旨參照）。又按
    共同正犯各成員對於不法利得主觀上均具有共同處分之合意
    ，客觀上復有共同處分之權限，且難以區別各人分得之數，
    則仍應負共同沒收之責（最高法院109年度台上字第3421號
    判決意旨參照）。經查，被告及綽號「阿草」之成年男子2
    人間就事實二部分，因犯罪而取得現金6,000元及選物販賣
    機內之商品3樣（價值1,200元），然被告於本院審理時供稱
    其竊得之財物已經花用完畢，依卷內證據，無從認定被告及
    綽號「阿草」之成年男子2人是如何分配此等財物，也無從
    認定被告其中1人就上開犯罪所得獨有事實上處分權限，故
    應認定共同正犯各成員對於不法利得享有共同處分權限，應
    負共同沒收之責，於全部或一部不能沒收或不宜執行沒收時
    ，共同追徵其價額。
二、復按供犯罪所用、犯罪預備之物或犯罪所生之物，屬於犯罪
    行為人者，得沒收之，刑法第38條第2 項前段定有明文。又
    犯罪所得，屬於犯罪行為人者，沒收之；前二項之沒收，犯
    罪工具物須屬被告所有，或被告有事實上之處分權者，始得
    在該被告罪刑項下併予諭知沒收。至於非所有權人，又無共
    同處分權之共同正犯，自無庸在其罪刑項下諭知沒收或連帶
    沒收及追徵（最高法院108 年度台上字第1001號判決意旨參
    照）。查於事實一、二部分，未扣案之油壓剪各1 支，分係
    「郭宏嘉」之成年男子、綽號「阿草」之成年男子所有，此
    經被告供陳明確（見本院584號卷第219頁），且依卷內證據
    ，尚無從認定被告就該上開油壓剪各1支均有事實上處分權
    ，依前揭說明，爰均不在被告所犯罪名項下宣告沒收，附此
    敘明。
據上論斷，應依刑事訴訟法第273條之1第1項、第299條第1項前
段，判決如主文。
本案經檢察官伍振文、張媛舒提起公訴，檢察官呂乾坤到庭執行
職務。
中　　華　　民　　國　　111 　年　　3 　　月　　11　　日
                  刑事第五庭    法　官  施君蓉
以上正本證明與原本無異。
如不服本判決應於收受送達後20日內向本院提出上訴書狀，並應
敘述具體理由；如未敘述上訴理由者，應於上訴期間屆滿後20日
內向本院補提理由書（均須按他造當事人之人數附繕本）「切勿
逕送上級法院」。
因疫情而遲誤不變期間，得向法院聲請回復原狀。
中　　華　　民　　國　　111 　年　　3 　　月　　11　　日
                                書記官  陳建志
附錄本件論罪科刑法條全文：
中華民國刑法第321條
犯前條第1項、第2項之罪而有下列情形之一者，處6月以上5年以
下有期徒刑，得併科50萬元以下罰金：
一、侵入住宅或有人居住之建築物、船艦或隱匿其內而犯之。
二、毀越門窗、牆垣或其他安全設備而犯之。
三、攜帶兇器而犯之。
四、結夥三人以上而犯之。
五、乘火災、水災或其他災害之際而犯之。
六、在車站、港埠、航空站或其他供水、陸、空公眾運輸之舟、
    車、航空機內而犯之。
前項之未遂犯罰之。
附表：
編號    犯罪事實                  主文          宣告刑         沒收 1 事實一【110 年度偵字第11384號，本院110年度審易字第1091號部分】 温丞焌犯結夥三人以上攜帶兇器竊盜未遂罪，累犯，處有期徒刑柒月。 無。 2 事實二【110 年度偵字第7597號，本院110年度審易字第584號】 温丞焌共同犯攜帶兇器竊盜罪，累犯，處有期徒刑玖月。 未扣案之犯罪所得新臺幣陸仟元及選物販賣機內之商品參樣（價值新臺幣壹仟貳佰元），均與綽號「阿草」之成年男子共同沒收，於全部或一部不能沒收時或不宜執行沒收時，共同追徵其價額。